臺灣臺北地方法院刑事判決　　　　　　　96年度易字第3236號
　　公　訴　人　臺灣臺北地方法院檢察署檢察官
　　被　　　告　甲○○
　　　　　　　　　　　　（現羈押在臺灣臺北看守所）
上開被告因竊盜案件，經檢察官提起公訴（九十六年度偵字第二
三八三九號），本院判決如下：
    主  文
甲○○竊盜，累犯，處有期徒刑伍月，扣案鑰匙壹把沒收；又踰
越安全設備，於夜間侵入住宅竊盜，累犯，處有期徒刑拾月；應
執行有期徒刑壹年，扣案鑰匙壹把沒收。
    事  實
一、甲○○前有多次竊盜前科，最後於民國九十三年間，因竊盜
    案件，經臺灣板橋地方法院以九十三年度易字第九三四號判
    處有期徒刑十月確定（下稱第一案）；又因違反毒品危害防
    制條例案件，經本院以九十三年度易字第一六八九號判處有
    期徒刑四月確定（下稱第二案）；另因違反毒品危害防制條
    例案件，經本院以九十四年度易字第九六號判處有期徒刑五
    月確定（下稱第三案），上開第一案、第二案及第三案經本
    院以九十四年度聲字第七一六號裁定定應執行刑為有期徒刑
    一年五月，迄至九十五年六月二十八日因執行完畢而出監，
    竟仍不知悔改，基於為自己不法所有之意圖，於九十六年十
    一月六日上午六時許，在臺北縣中和市○○路○段二巷三弄
    四號一樓前，以其所有之機車鑰匙一把啟動機車之方式竊得
    丙○○所有車牌號碼Ｎ二五—○九三號重型機車一輛。另甲○○於九十六年十一月十四日上午四時許，騎乘上開機車行
    經臺北市○○路八五巷八弄四號前時，因見該址三樓窗戶未
    關，即另行基於為自己不法所有之意圖，踰越上開未關之窗
    戶侵入上開由乙○○居住之住宅，徒手竊得乙○○所有之黑
    色手提包一個（內有乙○○身分證一張、信用卡及金融卡各
    一張、數位相機一臺、行動電話一具、現金新臺幣一萬六千
    五百元及美金三十六元），嗣於同日上午五時許，甲○○騎
    乘上開機車行經臺北市○○路與雙和街交岔路口，因形跡可
    疑而為警盤查，並當場扣得機車鑰匙一把、上開機車及乙○○所有之上開物品（業經丙○○、乙○○分別領回），始查
    悉上情。
二、案經臺北市政府警察局萬華分局報請臺灣臺北地方法院檢察
    署檢察官偵查起訴。
    理  由
一、被告甲○○對於公訴人所提之證據資料及以下本院作為判斷
    依據之各項證據資料，均同意或不爭執其證據能力，本院審
    酌該等言詞供述及書面作成時之情況認為適當，均無不宜作
    為證據之情事，依刑事訴訟法第一百五十九條之五規定，均
    得作為證據。
二、上開犯罪事實，業據被告於警詢、偵查及本院審理中坦白承
    認，核與證人丙○○、乙○○證述情節大致相符，並有贓物
    認領保管單二張、機車一把及照片九張在卷可資佐證，被告
    自白與事實相符，本件事證業已明確，被告犯行均堪以認定
    。
三、核被告於九十六年十一月六日所為，係犯刑法第三百二十條
    第一項之竊盜罪；被告於九十六年十一月十四日所為，係犯
    刑法第三百二十一條第一項第一款、第二款之加重竊盜罪。
    被告所犯上開二罪，犯意各別，行為不同，應分論併罰。另
    被告前所受有期徒刑之宣告及執行完畢之情如犯罪事實欄所
    載，有臺灣高等法院被告前案紀錄表一份在卷可參，被告於
    有期徒刑執行完畢後五年內故意再犯本案有期徒刑以上之罪
    ，為累犯，應依刑法第四十七條第一項之規定加重其刑。爰
    審酌被告於警詢、偵查及本院審理中均坦白承認上開犯行，
    並表示悔意，犯後態度尚佳，惟參以被告有多次竊盜前科、
    犯罪手段、犯罪動機及犯罪對於被害人所生危害程度等情狀
    ，分別量處如主文所示之刑，並定應執行刑如主文所示。另
    扣案之機車鑰匙一把，為被告所有供犯罪所用之物，依刑法
    第三十八條第一項第二款之規定併與宣告沒收。至於起訴檢
    察官具體求刑有期徒刑一年八月及為強制工作宣告之部分，
    經本院審酌上開情狀而就被告犯行分別量處如主文所示之刑
    ，已如前述，檢察官之求刑稍屬過重，又就強制工作部分，
    被告固有數次竊盜前科，惟觀諸被告前案紀錄、相關前案判
    決書內容及本案犯罪內容，均為單一行竊案件，竊得物品價
    值均不高，而被告亦陳稱：伊為準備另案刑期之執行且女友
    懷孕生子，伊係做工的，為了養育小孩之緣故，才會為本案
    犯行等語（見臺灣臺北地方法院檢察署九十六年度偵字第二
    三八三九號卷第六九頁），顯見被告係囿於現實環境無力養
    育家庭及照顧子女而為本案犯行，尚難認被告有犯竊盜罪之
    習慣，核與竊盜犯贓物犯保安處分條例第三條第一項及刑法
    第九十條第一項所定宣告強制工作之構成要件有間，本院自
    難併為強制工作之宣告，併此敘明。
據上論斷，應依刑事訴訟法第二百九十九條第一項前段，刑法第
第三百二十條第一項、第三百二十一條第一項第一款、第二款、
第四十七條第一項、第五十一條第五款、第三十八條第一項第二
款，刑法施行法第一條之一，判決如主文。
本案經檢察官王鑫健到庭執行職務
中　　華　　民　　國　　96　　年　　12　　月　　28　　日
                        臺灣臺北地方法院刑事第八庭
                            法  官  唐于智
上正本證明與原本無異。
如不服本判決，應於判決送達後10日內，向本院提出上訴狀。
                            書記官  李玟郁
中　　華　　民　　國　　96　　年　　12　　月　　31　　日
附錄本案論罪法條
刑法第320條第1項
意圖為自己或第三人不法之所有，而竊取他人之動產者，為竊盜
罪，處5 年以下有期徒刑、拘役或500 元以下罰金。
刑法第321條
犯竊盜罪而有左列情形之一者，處6 月以上、5 年以下有期徒刑
：
一、於夜間侵入住宅或有人居住之建築物、船艦或隱匿其內而犯
    之者。
二、毀越門扇、牆垣或其他安全設備而犯之者。
三、攜帶兇器而犯之者。
四、結夥三人以上而犯之者。
五、乘火災、水災或其他災害之際而犯之者。
六、在車站或埠頭而犯之者。
前項之未遂犯罰之。
